臺灣臺北地方法院交通事件裁定　　　　　　　　　　九十三年度交聲更字第一０號
　　　原處分機關　臺北市交通事件裁決所
　　　異　議　人
　　　即受處分人　甲○○
右列異議人即受處分人因違反道路交通管理處罰條例案件，對於台北市交通事件裁決
所於民國九十二年五月二十一日所為之處分（原處分案號：北市裁三字第裁二二－Ａ
ＢＡ００六三四五號）聲明異議，本院於民國九十二年十二月十五日以九十二年度交
聲字第一五一七號裁定駁回異議人之異議後，異議人不服提出抗告，經台灣高等法院
於民國九十三年二月四日以九十三年度交抗字第三一號裁定發回本院更為裁定，本院
裁定如左：
    主  文
異議駁回。
    理  由
一、按汽車行駛未隨車攜帶行車執照者，處汽車所有人新台幣（下同）三百元以上六
    百元以下罰鍰，並責令改正、補換牌照或禁止其行駛，道路交通管理處罰條例第
    十四條第二款定有明文。又道路交通管理處罰條例所稱「汽車」，係包括「機器
　　腳踏車」，同條例第三條第八款亦有明文。是以，行車執照未隨車攜帶者，係處
  　罰「汽車所有人」而非駕駛人甚明。
二、本件異議人即受處分人甲○○所有之車號ＡＸＶ－八九二號重型機車，於民國九
    十年七月二十日下午一時五十分許，行經台北市○○路、敦化南路口，經警以該
    車行駛有「行照未隨車攜帶」為由當場掌電攔停，異議人當場在台北市政府警察
    局舉發違反道路交通事件通知單（下稱舉發通知單）通知聯上簽收後，嗣為警於
    同年七月二十四日開單舉發，原處分機關乃依道路交通管理處罰條例第十四條第
　　二款、違反道路交通管理事件統一裁罰基準及處理細則之規定，裁處異議人罰鍰
　　六百元之事實，有上開舉發通知單移送聯、原處分機關違反道路交通管理事件裁
  　決書（案號：北市裁三字第裁二二－ＡＢＡ００六三四五號）及台北市政府警察
　　局文山第一分局九十三年五月四日北市警文一分交字第０九三六０九九七七００
  　號函暨所附舉發通知單通知聯（存根聯）各一份附卷可稽。
三、異議意旨略以：我從七十八年開始送報紙到現在，每日作息時間正常，清晨送報
    、中午送便當，右揭違規時間是我的午睡時間，並沒有外出習慣，因此並沒有警
    察舉發的違規情事，舉發通知單存根聯上的簽名不是我親自簽的等語。
四、經查，異議人所有之前開車輛於右揭時、地，經警掌電攔停「行照未隨車攜帶」
    之事實，業據證人即舉發警員范佐銧到庭具結證稱：本件是我舉發的，我在取締
　　違規時，會核對駕照種類是否相符、行照是否為該車所有及是否與本人相符，卷
　　附舉發通知單通知聯是掌上型電腦開出來的單子，一次開出兩張，一張交駕駛人
　　，另一張由駕駛人簽名後我們留存，掌電攔停都是現場攔停，因為時間已經過太
  　久了，所以我不記得異議人是否當時違規的駕駛人等語（見本院九十三年十一月
  　二十二日訊問筆錄），而證人乃為原處分機關認定異議人有上述違規行為之原證
　　人，其並到庭在本院面前以言詞供述本件之待證事實（即異議人所有之車輛有上
　　述違規事實），本院由其上開供述已得前開車輛確有於右揭時、地行駛，未隨車
　　攜帶行車執照之心證，且於本件卷存證據資料內並無任何積極證據足以證明證人
　　上開證述係屬虛偽，本院自不得僅以證人為本件開單告發異議人之警員而全盤抹
  　煞其在訴訟上所具有之原證人資格，又交通警員掣單舉發違反道路交通管理處罰
　　條例所列之違規事實，本質上為行政處分，係公務員基於職務上權力，依法就特
  　定之具體事件所為具有公法上效果之單方行政行為，基於公務員為公法上行為具
　　有公信力之原則，該行政處分當可被推定為真正，其據以依法處分之事實認定亦
  　為真正無誤，本此公信原則，乃立法者賦予行政機關制定違反道路交通事件統一
　　裁罰標準及處理細則，使勤務警員得當機處分（如該細則第二十三條）以達其維
  　護交通秩序、安全之行政目的，反之，若謂公務員一切行政行為均需預留證據以
　　證其實，則國家行政勢必窒礙難行，據此，刑事訴訟法就犯罪證據有關之規定中
  　與屬行政秩序罰之交通違規裁罰本質不合之部分，自不在準用之列，從而，異議
　　人既未就執勤警員之舉發有誤提出相關證據以供調查以使本院對證人所證述異議
  　人違規之事實產生任何合理之懷疑，徒憑揣測任意質疑本件舉發之正確性，尚無
　　可採，執勤警員本其維護交通秩序、安全職責所為之舉發，自應受到合法、正確
  　之推定，從而，異議人所有之車輛確有上述違規行為，堪以認定。雖異議人辯稱
    其不在場云云，且證人對於駕駛人是否確係異議人乙節亦不復記憶，然道路交通
　　管理處罰條例第十四條第二款「行車執照未隨車攜帶」規定，係處罰汽車所有人
　　，而非駕駛人，已如前述，則縱異議人並非駕駛人，亦不能解免其責任，異議人
  　前開所辯為無理由，附此敘明。
五、綜上所述，異議人所有之前開車輛確有於右揭時、地，未隨車攜帶行車執照之違
    規事實，且異議人未依規定自動繳納罰鍰或到案聽候裁決，原處分機關乃依道路
    交通管理處罰條例第第十四條第二款、違反道路交通管理事件統一裁罰基準及處
    理細則之規定，裁處異議人罰鍰六百元，核無違誤，本件異議為無理由，自應予
    駁回。
六、據上論斷，應依道路交通案件處理辦法第十九條，裁定如主文。
中　　　華　　　民　　　國　　九十三　　年　　 十一 　　月　　 三十 　　日
                              臺灣臺北地方法院交通法庭
                                  法　官　鍾素鳳
右正本證明與原本無異。
                                  書記官  朱良燦
中　　　華　　　民　　　國　　九十三　　年　　 十一 　　月　　 三十 　　日
如不服本裁定應於送達後五日內向本院提出抗告狀。
